臺灣臺中地方法院刑事判決
111年度金簡上字第9號
上  訴  人  馮相傑
即  被  告          


選任辯護人  張禮安律師
上列上訴人即被告因違反洗錢防制法等案件，不服本院臺中簡易
庭110年度中金簡字第80號民國110年12月28日第一審判決（聲請
簡易判決處刑案號：110年度偵字第29771號），提起上訴，本院
管轄之第二審合議庭判決如下：
    主    文
原判決撤銷。
馮相傑幫助犯洗錢防制法第十四條第一項之一般洗錢罪，處有期
徒刑肆月，併科罰金新臺幣貳萬元，罰金如易服勞役，以新臺幣
壹仟元折算壹日。 
    犯罪事實
一、馮相傑依其智識程度與社會生活經驗，明知一般人在正常情
    況下，均得自行申辦金融帳戶領得存摺、金融卡使用，並無
    特定身分之限制，若非欲隱匿個人身分，並無使用他人帳戶
    之必要，且邇來詐欺案件猖獗，多利用人頭帳戶以規避查緝
    ，如任意提供金融機構帳戶予他人使用，很可能遭他人利用
    作為收受詐欺取財犯罪所得之工具，並隱匿詐欺犯罪所得去
    向，進而對詐欺取財、洗錢正犯所實行之犯行施以一定助力
    ，竟基於幫助他人詐欺取財及隱匿詐欺犯罪所得去向之不確
    定故意，於民國110年6月29日前某時，在不詳地點，將其身
    分證字號，及所申辦之台北富邦商業銀行（下稱台北富邦銀
    行）北台中分行帳號000-00000000000000號帳戶（下稱系爭
    台北富邦帳戶）之存摺、網路銀行帳號及密碼（不含提款卡
    ）、台新國際商業銀行（下稱台新銀行）000-000000000000
    00號帳戶（下稱系爭台新帳戶）之存摺、提款卡及密碼等帳
    戶資料提供予真實姓名年籍不詳之人使用。嗣該人取得馮相
    傑之身分證字號及系爭2帳戶資料後，即與所屬之詐欺集團
    共同意圖為自己不法之所有，基於詐欺取財及一般洗錢之犯
    意聯絡，由該詐欺集團之不詳成員，於110年7月2日下午6時
    許，撥打電話予周柏宇，佯稱：伊係臺中露營店家FILTER01
    7店員，因為設定錯誤，導致周柏宇之信用卡多刷12次，需
    依指示至自動櫃員機操作以取消設定云云，周柏宇因而陷於
    錯誤，於同日晚間7時16分許、7時18分許，在臺北市○○區○○
    路000號1樓統一超商芝山門市，操作自動櫃員機轉帳新臺幣
     （下同）4萬9988元、4萬9988元至系爭台北富邦帳戶，該
    詐欺集團再於同日晚間7時17分許、7時18分許，以網路銀行
    功能各轉帳5萬元至系爭台新帳戶，再持提款卡提領10萬元
    ，藉以隱匿上開詐欺犯罪所得之去向。嗣周柏宇發現受騙並
    報警處理，始循線查獲上情。
二、案經周柏宇訴由彰化縣警察局彰化分局報告臺灣臺中地方檢
    察署檢察官偵查後，聲請簡易判決處刑。
    理    由
一、按被告以外之人於審判外之陳述，雖不符刑事訴訟法第159
    條之1至第159條之4之規定，而經當事人於審判程序同意作
    為證據，法院審酌該言詞陳述或書面陳述作成時之情況，認
     為適當者，亦得為證據；當事人、代理人或辯護人於法院
    調 查證據時，知有同法第159條第1項不得為證據之情形，
    而未 於言詞辯論終結前聲明異議者，視為有前項之同意，
    刑事訴訟法第159條之5定有明文。本判決認定事實所引用之
    供述證 據（含文書證據），上訴人即被告馮相傑（下稱被
    告）、辯護人及檢察官於本院準備程序均不爭執其證據能力
    （見本院卷第57頁），且未於言詞辯論終結前聲明異議，本
    院審酌各該證據作成時之情況，並無違法不當或證明力明顯
    過低之瑕疵，亦認以之作為證據應屬適當，依刑事訴訟法第
    159條之5規定，均有證據能力。
二、訊據被告矢口否認有何幫助詐欺及幫助洗錢犯行，辯稱：系
    爭2帳戶資料原本放在伊所駕駛車輛後車廂之包包內，連同
    包包一起遺失，伊是接到銀行行員打電話告知伊帳戶遭盜用
    ，才知道帳戶資料遺失，伊並沒有交付他人使用，伊都把金
    融帳戶密碼、網路銀行使用者代號寫在便條紙貼在存摺封皮
    後面之內頁，伊不知道詐欺集團為何會知道伊的身分證字號
    並輸入網路銀行介面，可能是辦理系爭台新帳戶時寫在便條
    紙裡面的云云。辯護人另為被告辯護：系爭台北富邦帳戶，
    係被告平日生活上所用，被告實無需將之交予詐欺集團使用
    ，並在案發後報警，使自己暴露在刑事訴追之風險之中，被
    告之身分證字號可能是詐欺集團行竊時，將之記下來抄走，
    被告並沒有交付帳戶之行為，自不得論以幫助詐欺及幫助洗
    錢犯行等語。經查：
（一）系爭2帳戶係被告所申辦，而詐欺集團成員於110年7月2日
      下午6時許，撥打電話予告訴人周柏宇，佯稱：伊係臺中
      露營店家FILTER017店員，因為設定錯誤，導致告訴人之
      信用卡多刷12次，需依指示至自動櫃員機操作以取消設定
      云云，告訴人因而陷於錯誤，於同日晚間7時16分許、7時
      18分許，在臺北市○○區○○路000號1樓統一超商芝山門市，
      操作自動櫃員機轉帳4萬9988元、4萬9988元至系爭台北富
      邦帳戶，該詐欺集團再於同日晚間7時17分許、7時18分許
      ，各以網路銀行方式轉帳5萬元至系爭台新帳戶，復持提
      款卡提領10萬元等情，為被告供承在卷或不爭執（見偵卷
      第17至18頁，簡上卷第57頁），並據告訴人於警詢時證述
      其遭詐騙而匯款至系爭台北富邦帳戶之過程明確（見偵卷
      第23至27頁），復有系爭2帳戶之開戶資料及交易明細、
      告訴人報案之內政部警政署反詐騙諮詢專線紀錄表、臺北
      市政府警察局北投分局大屯派出所受理詐騙帳戶通報警示
      簡便格式表、金融機構聯防機制通報單、受（處）理案件
      證明單、告訴人提出之存摺內頁影本附卷可稽（見偵卷第
      29至37、43至44、47至51、53至59頁），足認系爭2帳戶
      確遭詐欺集團使用作為收取及轉匯、提領詐欺贓款之人頭
      帳戶。
（二）被告雖辯稱系爭2帳戶資料係其遺失後遭盜用云云，惟查
      ：
　  1.依目前我國金融實務，申辦金融帳戶需填載申請人姓名、
      年籍、地址等個人資料，且須提供身分證明文件以供查核
      ，故金融帳戶資料可與持有人真實身分相聯結，乃檢警追
      查犯罪者之重要線索，犯罪集團為避免遭查緝，於實施詐
      騙等財產犯罪前，多會先行取得與自身無關聯、安全無虞
      並可自由使用之人頭金融帳戶以供匯款轉帳及提領之用；
      而現今持金融卡至自動櫃員機操作，不論提款、存款、轉
      帳等項目，依各金融機構之設定，莫不須輸入由6碼或更
      多數字組合而成之密碼後，方可使用，如密碼輸入錯誤達
      一定次數，即會鎖卡，須由本人親自到銀行臨櫃解鎖始可
      恢復使用，且存摺、金融卡一旦遺失或失竊時，金融機構
      均有提供即時之掛失、止付等服務，以避免存款遭盜領、
      金融卡遭盜刷、冒用等不法利用。準此，竊得或拾獲他人
      金融帳戶存摺、金融卡等資料之人，因未經帳戶所有人同
      意使用該金融帳戶，其憑空猜中他人金融帳戶密碼之機會
      幾希，且因無從知悉帳戶所有人將於何時辦理掛失止付甚
      或向警方報案，顯然難以有效支配掌握此類竊得或拾獲之
      帳戶，犯罪集團為免無法順利提領匯入人頭帳戶內之款項
      ，致其苦心設計騙得或取得之金錢功虧一簣，犯罪集團殊
      無可能貿然使用竊得或拾獲之不明金融帳戶。參以現今社
      會上有不少為貪圖小利而出售、出租自己帳戶供他人使用
      之人，犯罪集團成員僅須支付少許對價，甚或以應徵工作
      等將來利益為誘餌，即可換得或騙得一暫時安全無虞且可
      完全操控掌握之金融帳戶以供運用，其成本甚低，當無冒
      險使用來歷不明之金融帳戶之必要。
　  2.查系爭台北富邦帳戶於110年7月3日經通報為警示戶，被
      告於110年7月6日晚間6時29分許接獲台北富邦銀行通知，
      被告於翌日即110年7月7日下午2時51分許，前往臺中市政
      府警察局第一分局繼中派出所報稱遺失系爭2帳戶資料等
      物，固有台北富邦銀行北臺中分行111年3月24日北富銀北
      台中字第1110000031號函及臺中市政府警察局第一分局繼
      中派出所受（處）理案件證明單可憑（見簡上卷第91頁、
      偵卷第39頁）。然被告係於得知系爭台北富邦帳戶淪為人
      頭帳戶後，始為上開申報遺失行為，則本件是否確有遺失
      乙事，或係被告將帳戶交付他人後，為掩飾犯行而刻意申
      辦遺失，已非無疑。
　  3.又關於被告如何發現系爭2帳戶資料遺失，及有無其他物
      品一起遺失，被告於110年7月7日下午2時51分許，前往臺
      中市政府警察局第一分局繼中派出所報案時，僅報稱遺失
      系爭2帳戶及第一銀行00000000000000號帳戶之存摺及金
      融卡，有受（處）理案件證明單可憑（見偵卷第39至41頁
      ）；於110年8月9日警詢時供稱：伊回想起來於110年6月2
      8日許，伊當時從事住商不動產仲介工作，將包包放置車
      內，回車上時發現車內有被翻過的痕跡，當時系爭2帳戶
      及第一銀行帳戶之存摺，系爭台新帳戶及第一銀行帳戶之
      提款卡、2000多元放在包包內，110年7月6日晚間台北富
      邦銀行打電話告知伊帳戶有異常，請伊到警局備案，於是
      伊隔天早上就到警局報存摺遺失等語（見偵卷第19頁），
      而該日警詢時，被告明確向員警供稱其包包還在，係內容
      物不見，包含存摺、提款卡、錢及印章等物，此據本院當
      庭勘驗警詢光碟確認無訛，有本院勘驗筆錄可參（見簡上
      卷第188至189頁）；被告於110年10月7日檢察事務官詢問
      時供稱：伊之bbw-6051號車子停在臺中市南區某處，包包
      整個被拿走，包包裡面有小零錢包，內有現金2000多元，
      系爭台北富邦帳戶之存摺不見，但提款卡沒有不見，系爭
      台新帳戶之存摺及提款卡不見，第一銀行帳戶之存摺不見
      ，提款卡沒有不見等語（見偵卷第80頁）；於本院準備程
      序中供稱：系爭2帳戶及第一銀行之存摺全部收在包包裡
      ，包包裡還有會員卡、紙鈔及些許零錢、房屋仲介之名片
      ，伊把包包放在轎車之後車廂，伊是在7月6日晚上發現包
      包不見，第一銀行帳戶只有遺失存摺，提款卡後來有找到
      等語（見簡上卷第54至55頁）。綜觀被告歷來所述，對於
      系爭2帳戶及第一銀行帳戶之存摺及提款卡是否均有遺失
      、放置帳戶資料之包包是否一起遺失等重要情節，前後所
      述明顯不一，尤其包包體積不小，又收納其他遺失物，被
      告對於包包有無遺失理應印象最為深刻，殊無混淆誤認之
      可能，而被告於第一時間向派出所申報遺失時，並未將包
      包列為遺失物，於警詢時亦明確供稱包包並未遺失，僅係
      內容物不見，自檢察事務官詢問起，卻改口供稱包包一起
      遺失，顯然違反常理，是其所辯系爭2帳戶資料係遺失後
      遭盜用云云，洵難採信。
　  4.再者，詐欺集團係使用系爭台北富邦帳戶之網路銀行功能
      ，將向告訴人詐得之款項匯往系爭台新帳戶，再持提款卡
      予以提領，業如前述，而依系爭台北富邦帳戶之網路銀行
      頁面所示，使用該帳戶網路銀行功能，需輸入身分證字號
      、使用者代號及使用者密碼（見偵卷第83頁）。又被告於
      檢察事務官詢問及本院準備程序中供稱：伊並未遺失身分
      證、健保卡等有記載身分證字號之文件，網路銀行密碼有
      沒有寫下來伊忘記了，因為伊iPhone手機都是人臉辨識直
      接登入等語（見偵卷第80頁，簡上卷第54、56頁），則倘
      非被告特意告知，殊難想像他人要如何取得被告之身分證
      字號及網路銀行密碼並予以輸入使用。至於被告於本院準
      備程序中雖另稱身分證字號可能是辦理系爭台新帳戶時寫
      在便條紙裡面云云（見簡上卷第55頁），然被告對於自己
      身分證字號為何理應知之甚詳，衡情應無刻意寫下紀錄之
      必要，是其所辯難認為真。又被告於檢察事務官詢問時，
      供稱系爭2帳戶、第一銀行之提款卡密碼均為「221233」
      ，單純好記等語（見偵卷第80頁），可見被告並未使用複
      雜之數字作為其提款卡密碼，被告又何需將之刻意記在便
      條紙上並貼在存摺裡，徒增遺失後遭人盜用之風險？是被
      告此部分辯解亦不足採。
　  5.此外，觀諸系爭2帳戶之交易明細（見偵卷第33、37頁）
      ，在告訴人於110年7月2日受騙而匯款之前，有一筆200元
      之小額款項於110年6月29日自系爭台北富邦帳戶匯往系爭
      台新帳戶，而被告否認上開轉帳係其所為（見簡上卷第19
      5頁）。再由該200元款項並未自系爭台新帳戶轉出或提領
      乙節以觀，足認詐欺集團至遲於110年6月29日已取得系爭
      2帳戶資料，且應係取得帳戶所有人即被告同意提供其使
      用，而屬正常得為其任意使用之狀態，對於該帳戶享有完
      全而穩固之支配掌控權限，故不須事先測試系爭台新帳戶
      之提款卡及密碼是否可用以提領款項、是否因帳戶所有人
      突然察覺而遭掛失、止付、警示、凍結，而無法領出轉帳
      之款項。是以，被告之身分證字號及系爭2帳戶資料，應
      係被告於110年6月29日前某時提供予他人供詐騙告訴人使
      用無訛。
（三）按刑法上之故意，分為直接故意（確定故意）與間接故意
      （不確定故意）。「行為人對於構成犯罪之事實，明知並
      有意使其發生者」為直接故意，「行為人對於構成犯罪之
      事實，預見其發生而其發生並不違背其本意者」為間接故
      意。又幫助犯之成立，以行為人主觀上認識被幫助者正欲
      從事犯罪或係正在從事犯罪，且該犯罪有既遂之可能，而
      其行為足以幫助他人實現構成要件者，即具有幫助故意，
      並不以行為人確知被幫助者係犯何罪名為必要。查金融機
      構之帳戶金融卡等相關資料事關個人財產權益之保障，其
      專有性甚高，除非本人或與本人親密關係者，難認有何理
      由可自由流通使用該金融卡，一般人均有妥為保管及防止
      他人任意使用之認識，縱特殊情況偶需交付他人使用，亦
      必深入瞭解用途及合理性，始予提供，且該等專有物品如
      落入不明人士手中，而未加以闡明正常用途，極易被利用
      為與財產有關之犯罪工具，此為吾人依一般生活認知所易
      於體察之常識。且金融機構之帳戶一般人均可輕易申請開
      設，並未設有任何特殊之限制，此乃眾所周知之事實，依
      一般人之社會生活經驗，倘係經由合法管道之收入或支出
      ，其於金融帳戶之存放及提領，本可自行向金融行庫開立
      帳戶後使用，殊無大費周章使用他人帳戶之必要，況且近
      來類似詐騙案件層出不窮，詐騙集團多利用人頭帳戶作為
      收受及提領詐欺取財犯罪所得之工具，藉以隱匿詐欺犯罪
      所得之去向，不僅廣為媒體所披載，亦經政府一再宣導提
      醒注意，尤以現今各地金融機構所設自動提款機莫不設定
      轉帳之警示畫面，或張貼警示標語，促請使用大眾注意，
      衡諸目前社會以電視、報紙甚至網路等管道流通資訊之普
      及程度，以及使用自動提款機從事提款、轉帳交易之頻繁
      ，苟見有陌生人不思以自己名義申請開立帳戶，反而向不
      特定人蒐集或收購他人之金融機構帳戶使用，帳戶所有人
      焉能安心將其帳戶交付收購帳戶之人，而絲毫未加懷疑其
      收集帳戶之目的即在於詐取他人財物之理？是依一般人通
      常之知識、智能及經驗，均可知向陌生人購買、承租或其
      他方法取得帳戶者，多係欲藉該帳戶收受及提領不法犯罪
      所得，隱匿犯罪所得之去向。查被告為83年次，且自陳有
      高中畢業，案發時從事房屋仲介業等學經歷（見偵卷第19
      頁、簡上卷第199頁），並非年幼無知或與社會隔絕之人
      ，是依被告之智識程度及社會生活經驗，應有預見若將系
      爭2帳戶資料提供他人使用，很可能將幫助他人實施詐欺
      取財及洗錢犯罪，卻仍率爾將系爭2帳戶資料提供予來路
      不明之人，容任該人使用，則其主觀上應有縱令他人取得
      系爭帳戶資料後，係用以收取及提領詐欺取財犯罪所得，
      進而對該詐欺取財、洗錢正犯所實行之犯行施以一定之助
      力，亦不違背其本意之幫助犯意甚明。
（四）綜上所述，本案事證明確，被告犯行洵堪認定，應依法論
      科。　　　
三、論罪及刑之減輕事由：
（一）查詐欺集團成員取得系爭2帳戶作為人頭帳戶後，意圖為
      自己不法所有，對告訴人施以詐術，致其陷於錯誤，因而
      匯款至系爭台北富邦帳戶，詐欺集團成員旋即轉匯至系爭
      台新帳戶，再予以提領，顯然係以製造金融斷點之方式，
      使偵查機關難以追查帳戶金流，藉以隱匿詐欺犯罪所得之
      去向，則詐欺集團成員所為之詐欺取財及一般洗錢犯行顯
      已既遂，而被告提供系爭2帳戶予他人供詐欺取財及洗錢
      犯罪使用，並未實行詐欺取財或洗錢罪之犯罪構成要件行
      為，且無證據可認被告係以正犯而非幫助犯之犯意參與犯
      罪，應認其係以幫助他人犯罪之意思，實行犯罪構成要件
      以外之行為。是核被告所為，係犯刑法第30條第1項前段
      、第339條第1項之幫助詐欺取財罪，及刑法第30條第1項
      前段、洗錢防制法第14條第1項之幫助洗錢罪。
（二）被告以一提供系爭2帳戶資料之行為，同時幫助詐欺集團
      對告訴人犯詐欺取財罪及洗錢罪，係以一行為觸犯二罪名
      ，為想像競合犯，應依刑法第55條前段規定，從一重之幫
      助洗錢罪處斷。
（三）被告係幫助他人犯洗錢罪，為幫助犯，爰依刑法第30條第
      2項之規定，按正犯之刑減輕之。
四、原審審理結果，認被告犯罪事證明確，予以論罪科刑，固非
    無見。惟按刑罰之量定，固屬法院自由裁量之職權行使，惟
     刑事審判之量刑，旨在實現刑罰權之分配的正義，故法院
    對 科刑判決之被告量刑，應符合罪刑相當原則，使罰當其
    罪， 以契合人民之法律感情。此所以刑法第57條明定科刑
    時應審 酌一切情狀，尤應注意該條所列各款情形，以為科
    刑輕重之 標準；又刑之量定，乃實體法上賦予法院得為自
    由裁量之事 項，法院行使此項職權時，自應受比例原則與
    平等原則等一 般法律原則之支配；所稱之比例原則，指行
    使此項職權判斷 時，須符合客觀上之適當性、相當性與必
    要性之價值要求， 不得逾越此等特性之程度，用以維護其
    均衡；而所謂平等原 則，非指一律齊頭之平等待遇，應從
    實質上加以客觀判斷， 對相同之條件事實，始得為相同之
    處理，倘若條件事實有別，則應本乎正義理念，分別予以適
    度之處理（最高法院93年度台上字第2864號、101年度台上
    字第2776號判決參照）。查被告交付其身分證字號及系爭2
    帳戶資料供他人作為詐欺取財及洗錢犯罪使用，固有不當，
    然所為究屬幫助犯，非真正下手行騙告訴人之正犯，且遭詐
    騙對象僅告訴人1人，告訴人遭詐騙金額約僅10萬元，尚非
    甚鉅，本院審酌被告之犯罪情狀，兼衡比例原則與平等原則
    ，認原審量處有期徒刑5月，併科罰金5萬元之刑度，尚嫌過
    重。被告提起上訴否認犯行，雖無理由，然原判決既有上開
    可議之處，應由本院予以撤銷改判。
五、爰以行為人之責任為基礎，審酌：（一）被告率爾提供身分
    證字號及系爭2帳戶資料供詐欺集團從事詐欺及洗錢犯罪使
    用，致告訴人受有金額約10萬元之財產損害，並使詐欺集團
    得以掩飾詐欺犯罪所得之去向，增加檢警追緝犯罪之困難，
    致使此類犯罪手法層出不窮，危害金融交易秩序與社會治安
    ，行為殊值非難，惟被告本身並未實際參與詐欺取財及洗錢
    之犯行，可責難性較小；（二）被告為高中畢業、目前在夜
    市擺攤、家中無人需其扶養照顧（見簡上卷第199頁）之智
    識程度及生活狀況；（三）被告犯後未坦承犯行，亦未賠償
    告訴人損害等一切情狀，量處如主文第二項所示之刑，並就
    併科罰金部分諭知易服勞役之折算標準，以示懲儆。
六、本案因被告始終否認犯行，且無證據可證被告有因提供帳戶
    資料而實際取得何等報酬或對價，爰不對宣告沒收追徵犯罪
    所得。　
據上論斷，應依刑事訴訟法第455條之1第1項、第3項、第369條
第1項前段、第364條、第299條第1項前段，洗錢防制法第14條第
1項，刑法第11條前段、第30條第1項前段、第2項、第339條第1
項、第55條、第42條第3項前段，刑法施行法第1條之1第1項，判
決如主文。
本案經檢察官詹常輝聲請簡易判決處刑，檢察官王淑月到庭執行
職務。
中　　華　　民　　國　　111 　年　　7 　　月　　14　　日
                  刑事第十三庭  審判長法  官  李宜娟
                                      法  官  陳怡秀
                                      法  官  洪瑞隆
以上正本證明與原本無異。
不得上訴。
　　　　　　　　　　　　　　　　      書記官　許家齡
中　　華　　民　　國　　111 　年　　7 　　月　　14　　日
附錄論罪科刑法條
【洗錢防制法第2條】
本法所稱洗錢，指下列行為：
一、意圖掩飾或隱匿特定犯罪所得來源，或使他人逃避刑事追訴
     ，而移轉或變更特定犯罪所得。
二、掩飾或隱匿特定犯罪所得之本質、來源、去向、所在、所有
     權、處分權或其他權益者。
三、收受、持有或使用他人之特定犯罪所得。
【洗錢防制法第14條】
有第二條各款所列洗錢行為者，處7年以下有期徒刑，併科新臺
幣5百萬元以下罰金。
前項之未遂犯罰之。
前二項情形，不得科以超過其特定犯罪所定最重本刑之刑。
【刑法第30條】
幫助他人實行犯罪行為者，為幫助犯。雖他人不知幫助之情者，
亦同。
幫助犯之處罰，得按正犯之刑減輕之。
【刑法第339條】
意圖為自己或第三人不法之所有，以詐術使人將本人或第三人之
物交付者，處5年以下有期徒刑、拘役或科或併科50萬元以下罰
金。
以前項方法得財產上不法之利益或使第三人得之者，亦同。
前二項之未遂犯罰之。
【刑法施行法第1條之1】
中華民國94年1月7日刑法修正施行後，刑法分則編所定罰金之貨
幣單位為新臺幣。
94年1月7日刑法修正時，刑法分則編未修正之條文定有罰金者，
自94年1月7日刑法修正施行後，就其所定數額提高為30倍。但72
年6月26日至94年1月7日新增或修正之條文，就其所定數額提高
為3倍。